【裁判字號】    98,簡上,216
【裁判日期】    981112
【裁判案由】    傷害
【裁判全文】
臺灣新竹地方法院刑事判決             98年度簡上字第216號
公  訴  人  臺灣新竹地方法院檢察署檢察官
上  訴  人
即  被  告  乙○○
上列上訴人即被告因傷害案件，不服本院竹北簡易庭98年度竹北
簡字第162號中華民國98年6月15日第一審簡易判決（聲請案號：
臺灣新竹地方法院檢察署98年度偵字第1973號），提起上訴，本
院管轄第二審之合議庭判決如下：
    主    文
上訴駁回。
乙○○緩刑貳年，緩刑期內付保護管束。
    事    實
一、乙○○與甲○○為夫妻關係，2人間屬家庭暴力防治法第3條
    第 1款之家庭成員。民國97年11月23日19時50分許，雙方在
    新竹縣竹北市○○街166號8樓住處，雙方一言不合發生爭執
    ，進而互相拉扯，乙○○基於傷害人之身體之犯意，徒手毆
    打甲○○頭部及臉部，致甲○○受有左臉頰瘀腫、輕微腦震
    盪等傷害。
二、案經甲○○訴由新竹縣政府警察局竹北分局報告臺灣新竹地
    方法院檢察署檢察官偵查聲請簡易判決處刑。
    理    由
一、程序部分：
    本件公訴人所提出經本院據以認定事實之所有證據方法（包
    含證人之證述與文書證據、物證等證據方法），並無證據證
    明係公務員違背法定程序所取得；又本件公訴人所提出經本
    院據為論斷依據之各項證據方法中，其中告訴人甲○○於警
    詢中所為之陳述，雖係屬審判外之陳述，依刑事訴訟法第15
    9條第1項之規定原無證據能力，惟被告乙○○均未於言詞辯
    論終結前聲明異議，依法應視為同意上開證據方法作為證據
    ，再本院經審酌上開言詞陳述作成時之情況，並無顯然之瑕
    疵，認為以上開證據方法作為證據應屬適當，依刑事訴訟法
    第 159條之5第1項之規定，應認有證據能力。另公訴人所提
    出經本院據以認定事實之各項公務員職務上所製作之文書證
    據，亦無顯有不可信情況之情形，依刑事訴訟法第159條之4
    第1款之規定，亦應認有證據能力，先予敘明。
二、實體部分：
(一)、本院認定犯罪事實所憑證據及認定之理由：上開犯罪事實，
    業據被告乙○○於本院準備程序、審判程序時坦承不諱，核
    與告訴人甲○○於警詢、偵訊時之指訴大致相符（偵卷第8
    頁至第10頁、第20頁），此外，復有東元綜合醫院受理家庭
    暴力事件驗傷診斷證明書、新竹縣政府警察局竹北分局處理
    家庭暴力與兒少保護案件調查紀錄（通報）表、本院97年度
    暫家護字第546號事暫時保護令各1份在卷可參（偵卷第11頁
    至第15頁、第22頁至第24頁），足認被告所為自白應與事實
    相符，可以採信，從而，本案事證已臻明確，被告傷害犯行
    洵堪認定，自應依法予以論罪科刑。
(二)、核被告乙○○所為，係犯刑法第277條第1項之普通傷害罪。
    經查，原審以被告罪證明確，適用刑事訴訟法第449條第1項
    前段、第454條第2項，刑法第277條第1項、第41條第 1項前
    段，刑法施行法第1條之1，逕以簡易判決處刑，就被告傷害
    犯行量處拘役50日，如易科罰金，以新臺幣1,000元折算1日
    ，認事用法均無違誤，所量刑度亦稱妥適。被告上訴意旨初
    始雖否認犯罪，並辯稱係告訴人意圖激怒上訴人，上訴人於
    案發當時身體虛弱，並無能力對告訴人施以不法侵害云云，
    惟至本院調查、準備程序及審理時均坦認前開犯行，是被告
    所提之上訴尚無理由，應予駁回。
(三)、末查，被告乙○○前未曾因故意犯罪受有期徒刑以上刑之宣
    告，有臺灣高等法院被告前案紀錄表附卷足稽，其因一時失
    慮致罹刑章，於本院已坦承犯罪，且與告訴人達成和解，堪
    認頗有悔意，告訴人亦表示同意給予被告緩刑機會，此有本
    院98年 9月21日訊問筆錄及98年度簡附民上字第22號和解筆
    錄各乙份在卷可參（本院卷第20頁至第21頁），經此偵審程
    序之教訓後，應能知所警惕，信無再犯之虞，本院因認其所
    受宣告之刑以暫不執行為適當，爰依刑法第74條第1項第1款
    規定均併宣告緩刑 2年。另被告與告訴人為夫妻關係，業據
    其於警詢時供明在卷（偵卷第5頁、第8頁）， 2人間屬家庭
    暴力防治法第3條第1款之家庭成員，被告所為上開行為而成
    立刑法規定之傷害罪，乃家庭成員故意實施家庭暴力行為而
    成立之家庭暴力罪，爰併依家庭暴力防治法第38條第 1項之
    規定，諭知在緩刑期內均付保護管束，以促其戒慎，用啟自
    新。
四、據上論斷，應依刑事訴訟法第455條之1第1項、第3項、第36
    8條，刑法第74條第1項第1款，家庭暴力防治法第38條第1項
    ，判決如主文。
本案經檢察官陳瑞仁到庭執行職務。
中    華    民    國    98    年    11    月    12    日
                  刑事第二庭  審判長法  官    賴淑敏
                                    法  官    林惠君
                                    法  官    楊數盈
以上正本證明與原本無異。
不得上訴。
中    華    民    國    98    年    11    月    12    日
                                    書記官    陳麗麗
附錄本案論罪科刑法條全文
刑法第277條第1項
傷害人之身體或健康者，處3年以下有期徒刑、拘役或1,000元以
下罰金。


司法院資訊處製作；財團法人民間司法改革基金會備份。
